臺灣新北地方法院民事判決
109年度重家財訴字第4號
原      告  林佳儀  


訴訟代理人  吳存富律師
            李宜真律師
複代理人    張媁婷律師
被      告  廖仁義  

訴訟代理人  陳鼎駿律師                  
複代理人    楊硯婷律師
            張筑穎律師
  
上列當事人間請求夫妻剩餘財產分配事件，本院於111年6月21日
言詞辯論終結，判決如下：
    主      文
一、原告之訴及假執行之聲請均駁回。
二、訴訟費用由原告負擔。  
    事實及理由
壹、程序方面：
    按訴狀送達後，原告不得將原訴變更或追加他訴，但請求之
    基礎事實同一或擴張、減縮應受判決事項之聲明者，不在此
    限，民事訴訟法第255條第1項第2 、3款定有明文，該規定
    依家事事件法第51條復為家事訴訟事件所準用。查本件原告
    就起訴所請求之金額幾經調整後，最後以民國111年1月14日
    家事變更訴之聲明暨聲請調查證據狀變更確認其現欲向被告
    請求給付新台幣（下同）57,149,116元及遲延利息，核其請
    求權基礎相同，相較最初起訴狀僅屬調整應受判決事項之聲
    明，是依前揭規定，應准許之。
貳、實體方面：
一、原告主張：
  ㈠兩造於85年5月19日結婚、85年6月6日登記，未約定夫妻財產
    制，被告於108年7月30日向原告提起離婚請求，嗣於109年1
    月15日經　鈞院和解離婚在案，婚姻因此解消，法定財產制
    關係亦歸消滅，故就彼此婚後財產於基準日即108年7月30日
    差額部分，原告應得向被告請求分配剩餘財產。
  ㈡原告於基準日之婚後財產標的或價額部分列載如下（備註欄
    為被告對該項財產標的金額或價額之主張）：
    1.積極財產
　　附表一（參照卷五第85至89頁）：
編號 財產標的 原告主張應納入計算之金額或價額（新台幣） 備註 （被告主張）   ① 第一銀行中和分行存款             0元 （該帳戶內 1,937,426元為出售被告贈與之新北市○○區○○街000巷0號5樓房地所得，屬於無償贈與之變形，不列入剩餘財產分配範圍）     被告主張該銀行帳戶內活存87,254元，定存1,650,000元，外幣美金6,519.95（折合新台幣199,902）以上共計1,937,426元，應納入剩餘財產分配計算。    ② 第一銀行仁和分行存款           64元 不爭執  ③ 國泰世華銀行館前分行存款        1,281元 （該帳戶內其中 2,750,000元為出售被告贈與之新北市○○區○○街000巷0號5樓房地所得，屬於無償贈與之變形，不列入剩餘財產分配範圍） 被告主張應為2,751,281元。  ④ 國泰世華銀行永和分行存款          118元 不爭執  ⑤ 國泰世華銀行仁愛分行存款           56元 不爭執  ⑥ 兆豐銀行復興分行存款 ❶207元 ❷美金100.93元  （折合新台幣   3,095元） 不爭執  ⑦ 臺灣銀行存款           0元       　　  被告主張應為2,770,103元。  ⑧ 台灣中小企銀忠孝分行存款        2,832元 不爭執  ⑨ 永豐銀行存款           78元 不爭執  ⑩ 匯豐銀行板南分行存款           249元 不爭執  ⑪ 中國信託商業銀行存款          179元 不爭執  ⑫ 國泰金股票       65,472元 不爭執  ⑬ 玉山金股票       91,109元 不爭執  ⑭ 中鋼股票        3,302元 不爭執  ⑮ 匯豐富泰二號基金       32,936元 不爭執  ⑯ 國泰世華貝萊德新興歐洲基金A2 國泰世華貝萊德環球財產配置基金A2      754,056元 不爭執  ⑰ 國泰人壽萬代福201終身壽險保險價值      392,725元 不爭執  ⑱ 國泰人壽鑫添鑫終身壽險（0000000000）保險價值      810,208元 不爭執  ⑲ 國泰人壽鑫添鑫終身壽險（0000000000）保險價值      497,400元 不爭執  ⑳ 原告自兆豐銀行帳戶匯款予訴外人林佳琪220萬、102年3月19日、4月16日先後提領20餘萬及 80餘萬、102年5月3日、5月27日、6月21日先後匯款20萬元、28萬元、13萬元            0元 被告主張上開帳戶匯款提領金額共計 3,818,031元，應為原告債權應納入計算。     
　　
　  2.消極債務：0元。
  ㈢被告於基準日之婚後財產標的或價額部分列載如下（備註欄
    為被告對該項財產標的金額或價額之主張）：
    1.積極財產
　  附表二（參照卷五第91至99頁）：
編號 財產標的 金額或價額 （新台幣） 備註 （被告主張）  ① 新北市○○區○○路000號14樓房地   29,832,858元 18,186,876元  ② 臺北市○○區○○○路○段00號14樓之41房地   10,941,135元 7,572,454元  ③ 車牌號碼000-0000 ○菱客貨車      200,000元 不爭執  ④ 車牌號碼000-0000 豐田油電混合車      500,000元 不爭執  ⑤ 台北富邦銀行土城分行存款 ❶4,733,909元 ❷美金168.83   元（折合新台   幣5,176元） ❸澳幣16472.57元（折合新台幣346,583元）  不爭執  ⑥ 土地銀行雙和分行存款 ❶美金1.49元   （折合新台幣46元） ❷澳幣165,081.   15元（折合新台幣3,473,307元）  不爭執  ⑦ 土地銀行土城分行存款    7,960,854元 不爭執  ⑧ 臺灣銀行中和分行存款 ❶15,160,000元 ❷澳幣17883.47元（折合新台幣376,268元） 不爭執  ⑨ 第一銀行連城分行存款 ❶45,256元 ❷原告主張應追加計算澳幣 　164,529.26元折合新台幣   3,461,697元 ❸原告主張應追加計算美金 　123,174.81元折合新台幣   3,776,549元 不同意❷❸追加之部分。  ⑩ 第一銀行土城分行存款    2,010,994元 不爭執  ⑪ 第一銀行板橋分行存款    4,212,105元 兩造協議帳戶中50萬元為被告婚前財產，故應計為 3,712,105元  ⑫ 玉山銀行雙和分行存款    3,013,090元 不爭執  ⑬ 合作金庫中和分行存款    7,061,776元 不爭執  ⑭ 台新銀行板南分行存款 ❶3,539,441元 ❷美金12.56   元（折合新台   幣385元） 不爭執  ⑮ 中國信託土城分行存款    6,445,099元 不爭執  ⑯ 彰化銀行立德分行存款 ❶5,730,463元 ❷美金6.46元（折合新台   幣198元） ❸澳幣22353.29元（折合新台幣470,313元） 不爭執  ⑰ 上海商銀土城分行存款    2,514,815元 不爭執  ⑱ 兆豐銀行復興分行存款    8,713,349元 不爭執  ⑲ 永豐銀行雙園分行存款    6,606,006元 不爭執  ⑳ 遠東銀行南門分行存款    3,117,805元 不爭執  ㉑ 華南銀行城東分行存款 ❶655元 ❷原告主張應   追加計算   4,589,015元 不同意❷追加之部分。  ㉒ 紐西蘭澳盛銀行存款   35,714,281元 否認  ㉓ 台塑股票        8,120元 不爭執  ㉔ 佳和股票            5元 不爭執  ㉕ 光洋科股票    2,486,000元 不爭執  ㉖ 耀文電子股票（已下市）            0元 不爭執  ㉗ 皇旗資訊（已下櫃）            0元 不爭執  ㉘ 被告於90年間以婚後財產清償國泰世華商業銀行債務。    2,000,000元 否認     ㉙ 土城農會存款          350元 不爭執     
    2.消極債務：0元。
  ㈣被告不斷惡意攻訐原告不持日常家務且生活揮霍無度，並非
    事實，實則原告婚後應被告母親要求辭去工作，以專心協助
    被告處理診所事務並操持日常家務，而被告平時忙於工作，
    日常家務包括清洗全家衣物、準備全家三餐乃至於照顧陪伴
    兩造所生子女等均由原告獨自完成，其中女兒於小學五年級
    後逐漸出現妥瑞氏症症狀，常有注意力不集中之情形，原告
    於陪同就醫及協助課業學習上實耗費大量心力，被告卻習以
    諸如購買外食不健康應自己下廚之己見，斥責原告不持家務
    ，一概忽視原告所為之協力貢獻，可徵被告對於原告所為之
    指控顯有偏頗。被告復指稱被告父母生前就醫住院原告均置
    之不理，致被告每天於工作及照顧父母間疲於奔命云云。然
    根據卷附衛生福利部中央健保署函調被告父親廖上培、被告
    母親廖王燕卿自85年起之健保暨就醫紀錄，可知被告父親、
    母親除平日在被告自己的診所就醫外，亦頻繁於平日至其他
    醫療院所就醫，衡諸被告平日須在診所上班及其大嫂須從高
    雄每週數日南北往返之可能性，能推知原告亦有帶被告父母
    就醫，並未如被告所言對於其父母有不孝之情事。原告於兩
    造婚姻存續期間不僅未有不務正業或浪費成習之情事，更於
    分擔日常家務並陪伴照顧兩造所生子女及被告父母上盡心盡
    力。是自不能單以被告空言指摘原告之種種不是，即遽然推
    斷原告有何不務正業或浪費成習之情事，而得酌減或免除原
    告所得請求之夫妻剩餘財產分配數額。
  ㈤本件剩餘財產之差額，原告一部請求被告給付57,149,116元(
    未拋棄其餘部分之請求權)應有理由，並聲明：
    1.被告應給付原告57,149,116元，其中50,000,000整自起訴
      狀繕本送達翌日起；其餘7,149,116元自民國109年9月17
      日起均至清償日止，按年息百分之五計算之利息。
    2.願供擔保，請准予宣告假執行。
二、被告抗辯：
  ㈠緣被告為一名執業醫師並在土城開診所，原告婚後即無工作
    ，家庭一切支出都是仰賴被告將執業當時之收入做為家庭費
    用並交由被告管理。然被告於婚後不久即因身體不好並將診
    所結束經營後，僅能吃老本方式繼續供應家用外，被告帳戶
    之存款均係婚前或婚後因父母親之恩澤（即繼承、無償贈與
    ，僅現金部分即高達4,000萬以上）而取得，依法非屬得以
    主張剩餘財產之標的，婚後每月幾乎都支付約十餘萬元家庭
    開支，被告壓力甚大，工作所賺之金錢，亦早已花費殆盡，
    故被告之「婚後有償」財產為0，原告自不得向被告主張剩
    餘財產分配請求權。
　㈡原告主張被告婚後有1億1千萬餘元之財產，惟其中被告下列
    婚前財產及其變形及被告婚後無償取得、贈與之財產及其變
    形，雖部分款項用以購買被告名下永和區仁愛路及中正區忠
    孝西路之不動產，現有存款未及一億元，然其仍為被告婚前
    財產或婚後無償取得、贈與財產之變形，應屬被告原有或無
    償取得、繼承之財產，而不應列入兩造婚後剩餘財產差額分
    配範圍：
　  1.被告於102年間出售婚前財產（新北市○○區○○街000號房地
      ）賣得之價金6,250萬元，此部分應屬婚前財產之變形，
      自非屬剩餘財產分配之標的。
　  2.被告父母於93、94年間陸續贈與被告及被告胞兄各2,000
      萬元之事，原告不僅知悉，更曾協助被告提領金錢並記錄
      統計，該2,000萬元屬被告父母於被告婚後無償贈與之財
      產。
　  3.被告父母生前有做財務規劃，於法律規定範圍內陸續贈與
      被告現金約每年220萬元，依現有找到存簿紀錄者即有至
      少有19,246,000元。而該19,246,000元屬被告父母於被告
      婚後無償贈與之財產。
　  4.被告父母親亡故後之遺產存款部分多由被告繼承（僅父親
      遺產清單中合作金庫存款非由被告繼承），因此被告自母
      親遺產中繼承3,279,711元，自父親遺產中繼承2,935,627
      元，共計6,215,338元，屬被告繼承之財產。
　  5.兩造係85年6月6日登記，被告婚前存款，兩造同意以50萬
      元計算。
　　6.根據卷內回函資料及兩造不爭執之基準日財產數額，然而
      其中6,250萬係婚前財產於婚後賣得之價金，為婚前財產
      之變形，而被告存款帳戶亦有50萬元為婚前存款，均非屬
      剩餘財產分配之標的，另有婚後繼承或贈與無償所取得之
      財產45,928,338元，均應予以扣除。　　
　㈢原告婚後財產除上開附表一外，尚應列入以下財產：
　　1.原告主張附表一編號①、附表一編號③係賣出婚後無償受贈
      之不動產之賣得款，然就活期存款帳戶餘額及外幣帳戶被
      告主張實與該屋賣得款無涉，因此就此部分原告所得主張
      之數額至多為3,090,000元（計算式：340,000+350,000*7
      +300,000=3,090,000）。
　　2.原告主張附表一編號⑦台灣銀行存款均為其母親林蔡淑端
      所贈與云云，然此部分不僅原告前稱係其母親及妹妹繼承
      父親遺產後「暫放」卻於後又稱係「贈與」已有矛盾。甚
      至前稱金額為2,496,100元，復稱全部2,770,103元均為贈
      與，前後說詞不一，顯然係臨訟杜撰，故原告於台灣銀行
      存款2,770,103元應列入原告婚後財產計算。
　　3.原告於婚後並無工作，卻可於102年03月13日匯款220萬元
      予原告之妹林佳琪，更於嗣後短時間內3月19日、4月16日
      先後提領20餘萬及80餘萬，被告亦曾聽聞原告表示曾借款
      500多萬予妹妹，而由客觀匯款記錄可知至少有220萬，甚
      至加計現金提領更逾320萬元，顯然為借款之一部份，應
      列入財產數額。　　　　
  ㈣縱認被告尚有婚後財產且原告得主張（假設語），惟二造婚
    後一切支出都是由被告一人負擔，原告不僅於兩造婚後對於
    家庭貢獻甚少，且有浪費成習之情事，兩造婚後長久分房而
    居，被告也都自己洗晾衣服、飲食自理，可謂被告已多年生
    活自理，反觀原告則自己將百貨公司視為自家後花園，出入
    百貨公司次數比自家廚房更多，食、衣、育、樂動輒至百貨
    公司解決，一再前往百貨公司購置重複性商品，導致被告於
    兩造婚姻存續期間每月支付超過十萬之家用，早已將經營診
    所所得用罄，還不得不將被告父母親贈與或遺產所得用以支
    付家庭費用，原告顯然對被告婚後財產沒有任何助益可言。
    甚至，原告還多次對被告稱「你在上什麼班，你的錢都是你
    爸給你的」等語，除坐實其辱罵外，更證原告根本知道被告
    名下財產都是繼承贈與的事實。又兩造婚後家中衣物、碗盤
    更時常堆積如山，即使家中有購置洗碗機原告亦懶得使用，
    冰箱、廚房亦放滿外食的廚餘，導致家中碗盤髒汙不堪，被
    告看診結束後只得拖著疲累的身軀打掃家務，顯見原告對於
    家庭之貢獻甚少，甚至增添不少多餘支出，是以，原告不僅
    對於兩造婚後對於家庭貢獻甚少，且日常花費奢糜，有浪費
    成習之情事，對於兩造婚後財產之增加並無貢獻，懇請　鈞
    院惠予調整或免除原告之分配金額。
　㈤並聲明：
　　1.原告之訴駁回。
　　2.如受不利判決，被告願供擔保，請准免於假執行。
三、爭點整理：
　㈠不爭執事項：
　　1.兩造於85年5月19日結婚、85年6月6日登記，婚後未約定
      夫妻財產制，嗣後被告於108年7月30日對原告提起離婚訴
      訟，兩造於109年1月15日經和解離婚在案。
　　2.兩造合意以108年7月30日即被告提起離婚訴訟之日作為本
      件剩餘財產分配基準日。
　　3.就兩造財產標的金額或數額不爭執部分詳如附表一備註欄
      記載「不爭執」所示（僅就金額數額不爭執，至於是否應
      納入剩餘財產分配計算，則詳如爭執事項）。
　　4.被告主張銀行存款中附表二編號⑤、⑪、㉘、㉙帳戶共計937,
      977元之「婚前存款」（不包含存款以外）同意以於附表
      二編號⑪中之存款50萬元作為「婚前財產」（即自基準日
      查得之財產扣除）。
  ㈡爭執事項：
　　1.原告主張其名下附表一編號①與編號③帳戶於基準日餘額各
      為1,937,426元及定存2,750,000元，均為被告無償贈與財
      產（即出售延吉街房地價款）之變形，故不應列入剩餘財
      產分配之計算範圍，有無理由？
　　2.原告主張其名下附表一編號⑦帳戶存款2,770,103元均為原
      告母親林蔡淑端所贈與，均不應列入原告婚後剩餘財產之
      計算範圍，有無理由？
　　3.被告主張原告於102年03月13日自附表一編號⑳帳戶匯款予
      原告妹妹林佳琪之220萬元、102年03月19日、04月16日先
      後提領20餘萬及80餘萬、102年05月03日、05月27日、06
      月21日先後匯款20萬元、28萬元、13萬元，計61萬元，總
      計3,818,031元，為原告婚後債權，應列入原告婚後財產
      範圍計算，有無理由？
　　4.原告主張被告於基準日時附表二編號①、附表二編號②房地
      之價值各為29,832,858元、10,941,135元，有無理由？
　　5.原告主張被告附表二編號⑨澳幣存款於107年11月08日至10
      7年11月27日多次頻繁轉出合計共澳幣164,529.26元；美
      金存款於107年11月05日、06日一次提領美金123,174.81
      元，應依民法第1030條之三第1項規定追加計算為被告之
      婚後財產，有無理由？
　　6.原告主張被告附表二編號㉑帳戶於104年09月07日至同年月
      10日頻繁轉帳共2,410,015元；復於107年08月28日至同年
      09月23日頻繁轉帳共2,000,000元；更於108年07月16日至
      同年月29日頻繁提領共179,000元，合計共4,589,015元，
      應依民法第1030條之三第1項規定追加計算為被告之婚後
      財產，有無理由？
　　7.原告主張被告為投資紐西蘭移民事務而於附表二編號㉒帳
      戶存入新台幣35,714,281元應計入被告之婚後財產範圍，
      有無理由？
　　8.原告主張被告先前以其名下地址為新北土城區延吉街263
      號之房地於85年1月18日向國泰世華商業銀行借貸之200萬
      元屬婚前債務，嗣後被告以婚後財產清償，應依民法第
　　　1030條之2第1項將該200萬元納入婚後財產，有無理由？
　　9.被告主張基準日之財產中有62,500,000元係102年出售婚
      前財產土城延吉街房地賣得之價金，另有45,928,338元係
      被告於婚後無償取得或婚後因繼承所取得之財產，非屬夫
      妻剩餘財產分配之標的，有無理由？
　 10.兩造之婚後剩餘財產及差額為何？原告得否請求剩餘財產
      分配？
　 11.被告主張平均分配顯失公平，有無理由？
四、本院判斷：　　　
　㈠原告主張其名下附表一編號①與編號③帳戶存款基準日餘額各
    為1,937,426元及定存2,750,000元，應列入原告婚後財產：
　  1.按法定財產制關係消滅時，夫或妻現存之婚後財產，扣除
      婚姻關係存續所負債務後，如有剩餘，其雙方剩餘財產之
      差額，應平均分配，但因繼承或其他無償取得之財產、慰
      撫金，不在此限；又夫妻現存之婚後財產，其價值計算以
      法定財產制關係消滅時為準，民法第1030條之1第1項、第
      1030條之4第1項前段分別定有明文。是夫妻剩餘財產分配
      制度立法意旨，在於夫妻雙方於婚姻關係存續中收益之盈
      餘（淨益）所累積之資產，係夫妻共同努力、貢獻之結果
      ，於婚姻關係消滅而雙方無法協議財產之分配時，賦予夫
      妻因協力所得剩餘財產平均分配之權利，由雙方平均取得
      ，以達男女平權、夫妻平等之原則。
　　2.經查：就上開帳戶存款餘額，原告主張新北市○○區○○街00
      0巷0號5樓房地於87年購入，由被告全額出資，並將該房
      屋登記原告名下，屬於夫妻間贈與，應認係原告婚後無償
      取得，嗣後該房屋於101年11月間出售，賣屋得款為830萬
      元，屬於無償贈與之變形，不列入剩餘財產分配範圍等情
      ，固據提出國泰世華銀行、第一銀行中和分行交易明細（
      見卷一第571、573頁）為據。被告則否認上開不動產為贈
      與，並主張倘鈞院認該房屋係被告贈與原告（假設語），
      其性質與一般無償贈與不同，不應自夫妻剩餘財產分配之
      標的中排除，否則使原告得以重複請求、雙重獲利，應自
      原告所得請求之總額中扣除。本院認為，衡諸我國社會常
      情，夫妻婚後同居共財，就雙方之財產多無明顯區分，於
      婚姻存續期間以其中一方或雙方之婚後所得購置不動產，
      做為雙方及子女之共同住所，乃所在多有，因夫妻乃婚姻
      共同生活體，故大多數夫妻會協議將該不動產登記在其中
      一方名下，由其保管所有權狀，以利處理貸款、稅務等相
      關事宜，且國內不動產價值甚鉅，尚難僅因被告出資購入
      上開不動產後，登記為原告所有，即謂係由被告贈與原告
      ，原告復未舉證證明兩造間就系爭房地確已達成贈與之合
      意，其是項抗辯亦難以憑採。另參諸民法第1030條之1第1
      項但書第1款規定 將夫或妻因繼承或其他無償取得之財產
      排除在外，乃因夫或妻無償取得之財產，其取得與他方就
      婚姻之貢獻及協力無關，本件兩造婚後同居共財，被告基
      於共同生活之需，故出資購買上開不動產，而登記為原告
      所有，難認其就原告登記取得上開不動產所有權毫無貢獻
      及協力，是原告抗辯其係無償取得上開不動產所有權，不
      應納入其婚後財產云云，亦非有據，是附表一編號①與編
      號③帳戶存款基準日餘額各為1,937,426元及定存2,750,00
      0元，其來源縱使為原告出售上開不動產所得，仍應納入
      原告之婚後財產。
　㈡原告主張附表一編號⑦帳戶存款2,770,103元中2,027,100元為
    林蔡淑端所贈與，不列入原告婚後剩餘財產之計算範圍；其
    餘743,003元則應納入原告婚後財產計算：
　　1.原告主張上開帳戶之存款為林蔡淑端所贈與等情，業據原
      告提出原告上開帳戶存摺影本暨交易明細（見卷一第575
      至579頁）為憑，復有臺灣銀行營業部營存字第109500961
      61號函檢附存款明細為佐（見卷一第386至387頁），復經
      證人林蔡淑端到庭證稱略為：有在108年2月至7月有分批
      將錢存入原告台灣銀行帳戶，107年4月我先生過世，我整
      理遺物，裡面有其他兩個小孩帳戶都有存款，只有原告沒
      有，所以這樣對原告不公平，我就陸續把我私有銀行存款
      ，這也是我先生給我的，匯款一些給原告，還有另一個帳
      戶是我借另一個女兒，我請另一個女兒華銀開戶，其實那
      帳戶是我私自在用，我挪一些錢給原告，同時華銀帳戶我
      也撥一些給原告，大概有278萬左右，這樣我心裡才感覺
      安一點。我開這個帳戶已好幾年，這些都是我先生平常給
      我生活費，我一點一點存，以後女兒結婚時我可以補助結
      婚嫁妝，這麼多年來我那女兒至今沒有結婚，且我先生也
      有存一點錢給那女兒，所以我就決定把華銀的存款給原告
      。林佳琪知道這帳戶不是他的錢，他知道我會去使用，但
      不會過問，所以我不需要特別報告等語（見卷二第489至4
      90頁）。
　　2.經查：依上開證人所稱其以林蔡淑端及林佳琪帳戶匯款之
      方式匯入原告帳戶，比對原告上開帳戶交易明細摘要欄中
      ，有特別載明為：「0000000-林蔡淑端匯-340,000」、「
      0000000-林佳琪匯-177,100」、「0000000-林蔡淑端匯-2
      10,000」、「0000000-林蔡淑端匯1,300,000」以上共計2
      ,027,100元（見卷一第577頁），其餘部分則為該帳戶原
      有之存款，原告將其匯整後轉為各筆之定存（見卷一第38
      7、579頁），是就上開帳戶基準日餘額2,770,103元中有2
      ,027,100元為林蔡淑端所贈與，固堪採信，此部分不列入
      原告婚後財產之計算範圍；其餘743,003元部分原告主張
      為贈與所得，尚乏其據，仍應列入原告婚後財產。
　　3.至於被告辯稱匯款原因相當多元，且，原告先稱係其母親
      及妹妹繼承父親遺產後「暫放」，卻於後又稱係「贈與」
      ，其陳述前後矛盾等語，惟上開金額確實以訴外人林蔡淑
      端、林佳琪名義匯入，且林蔡淑端就贈與之原因經過已證
      述甚詳，可資認定，已如前述，被告復未舉證匯入之金額
      屬原告之婚後財產，是不論原告主張係林蔡淑端、林佳琪
      「暫放」抑或林蔡淑端「贈與」，均無納入原告婚後財產
      計算之理，是被告抗辯上開帳戶2,770,103元均應納入原
      告婚後財產計算，尚難憑採。　　
　㈢被告主張原告對林佳琪有3,818,031元婚後債權，應列入原告
    婚後財產範圍計算，並無理由：　
　　1.稱消費借貸者，於當事人間必本於借貸之意思合致，而有
      移轉金錢或其他代替物之所有權於他方之行為，始得當之
      。是以消費借貸，因交付金錢之原因多端，除有金錢之交
      付外，尚須本於借貸之意思而為交付，方克成立。倘當事
      人主張他方有消費借貸關係存在者，自應就該借貸意思互
      相表示合致及借款業已交付之事實，均負舉證之責任，其
      僅證明有金錢之交付，未能證明借貸意思表示合致者，仍
      不能認為有該借貸關係存在。本件被告主張原告對林佳琪
      有3,818,031元消費借貸債權存在，屬原告婚後財產，業
      為原告所否認，依上說明，應由被告就此有利於己之事實
      負舉證責任。
　　2.被告主張原告於102年03月13日自其名下之兆豐銀行匯款
      予原告妹妹林佳琪之220萬元、102年03月19日、04月16日
      先後提領20餘萬及80餘萬、102年05月03日、05月27日、0
      6月21日先後匯款20萬元、28萬元、13萬元，計61萬元，
      總計3,818,031元，為原告婚後債權，應列入原告婚後財
      產範圍計算等情，固有卷附兆豐國際商業銀行兆銀總集中
      字第1090066146號函檢存款往來交易明細表（見卷二第42
      5至430頁）、0000000000號函檢附匯款單筆查詢資料（見
      卷三第353至359頁）為憑，惟依上開證據資料，僅能證明
      當中原告確有匯款220萬予林佳琪之事實，至於其餘部分
      之金額，尚難證明匯款收款人為林佳琪，然不論如何，匯
      款之原因多元，復衡酌原告與林佳琪為姊妹至親，其資金
      之往來或有可能如原告所辯稱單純贈與，依卷附證據資料
      ，均不足證明原告與林佳琪就消費借貸為意思表示一致，
      本院自難遽採為原告對林佳琪有消費借貸債權證明。綜上
      ，被告主張原告對林佳琪3,818,031元之婚後債權，應納
      入計算，洵無可採。
  ㈣附表二編號①、附表二編號②房地之價值應以原告主張被告自
    認之18,186,876元、7,572,454元為認定：　
　　1.按攻擊或防禦方法，除別有規定外，應依訴訟進行之程度
      ，於言詞辯論終結前適當時期提出之。當事人意圖延滯訴
      訟，或因重大過失，逾時始行提出攻擊或防禦方法，有礙
      訴訟之終結者，法院得駁回之。民事訴訟法第196條第1項
      、第2項前段定有明文。
　　2.原告於109年2月5日起訴時主張被告於基準日時附表二編
      號①、附表二編號②房地之價值各為18,186,876元、7,572,
      754元，經被告不爭執，自應拘束兩造，然原告卻於110年
      07月提出要變更已不爭執的不動產價額為29,832,858元、
      10,941,135元，已有違反訴訟上誠信原則之「禁反言原則
      」，復經本院多次詢問有無證據需調查，原告卻遲至111
      年01月27日審理近2年，方聲請鑑定，更顯已有延滯訴訟
      之情，應受失權效所及，自無再予調查之必要，合先敘明
      。
　　3.復按當事人於訴訟上所為之自認，於辯論主義所行之範圍
      內有拘束當事人及法院之效力，法院應認其自認之事實為
      真，以之為裁判之基礎，在未經自認人合法撤銷其自認前
      ，法院不得為與自認之事實相反之認定。而自認之撤銷，
      自認人除應向法院為撤銷其自認之表示外，尚須舉證證明
      其自認與事實不符，或經他造同意者，始得為之（最高法
      院102年度台上字第1430號民事判決參照）。經查：原告
      主張附表二編號①、附表二編號②房地價值前後價值如此差
      異，係因原告當時發現該兩筆房地之價值計算漏未加上共
      有部分面積之故，故依民事訴訟法第279條第3項之規定，
      為自認之撤銷，惟被告就原告起訴主張不動產價值不爭執
      ，自認人為被告，原告尚無從依上開規定為自認之撤銷，
      且原告為起訴時，理當審慎核算主張各項財產之金額或價
      額，殊無當被告就原告主張不爭執而自認後，逕為推翻先
      前主張，違反訴訟上誠信原則之「禁反言原則」，是自應
      以當事人自認之附表二編號①為18,186,876元、附表二編
      號②為7,572,454元作為本件被告不動產之價值為裁判之基
      準。
  ㈤原告主張被告附表二編號⑨於107年11月08日至107年11月27日
    轉出澳幣164,529.26元；另於107年11月5日、6日提領美金1
    23,174.81元，應依民法第1030條之3第1項規定追加計算為
    被告之婚後財產，並無理由：
　  1.關於婚後財產擬制法律及法理說明：
      夫或妻為減少他方對於剩餘財產之分配，而於法定財產制
      關係消滅前5年內處分其婚後財產者，應將該財產追加計
      算，視為現存之婚後財產。民法第1030條之3第1項前段定
      有明文。又按適用法定財產制之夫妻，就其婚前或婚後財
      產，均由夫妻各自所有，且由夫妻各自管理、使用、收益
      及處分，民法第1017條第1項前段、第1018條分別定有明
      文，則夫妻之一方對於其各自所有之財產既有完全之管理
      、使用及收益之權限，除非夫妻之一方對於婚後財產之處
      分行為，係故意為減少他方對於剩餘財產之分配，原則上
      夫或妻可依己意自由處分財產，非他方所得置喙，否則不
      啻剝奪夫妻一方財產自由處分權，亦與民法上當事人自治
      原則及所有權人得自由使用、收益、處分其所有物之旨趣
      相違背。而民法第1030條之3第1項規定之適用除客觀上須
      有「法定財產制關係消滅5年內處分其婚後財產」之行為
      外，尚須主觀上有「故意侵害他方配偶剩餘財產分配請求
      權」之主觀要素始足當之，且應由主張一方就此部分利己
      之事實負舉證責任。
　  2.原告主張被告附表二編號⑨存款於107年11月8日至107年11
      月27日多次頻繁轉出合計共澳幣164,529.26元；另於107
      年11月5日、6日提領美金123,174.81元，應依民法第1030
      條之三第1項規定追加計算為被告之婚後財產，固以第一
      商業銀行連城分行一連城字第00118號函檢附被告外幣帳
      戶交易明細為據（見卷一第530、531頁），惟為被告所否
      認，原告應就被告主觀上有為減少原告對於剩餘財產之分
      配之意思之情事，並未舉證以實其說，且被告107年11月0
      5日起至107年11月06日間大量存入並提出，此由「貸方金
      額欄」與「借方金額」欄總計金額相當可稽，是被告抗辯
      當時僅係將美金轉為新台幣，再轉為澳幣定存，總財產根
      本並無減少之情形，遑論有惡意減少婚後財產之情事等語
      ，尚非無據（見卷一第530頁），且被告於基準日之存款
      餘額近億，金額龐大，此有附表二兩造不爭執之被告存款
      項目可稽，足認被告並無計畫性處分隱匿財產之情形，實
      無僅針對上開存款隱匿處分之必要，復無其他證據證明被
      告有故意侵害他方配偶剩餘財產分配請求權之事實，是依
      上開說明，自不得將此追加計入被告之婚後財產計算。
  ㈥原告主張被告名下華南銀行城東分行分別於104年9月、107年
    8月至9月、108年7月轉帳或提領共4,589,015元，應依民法
    第1030條之3第1項規定追加計算為被告之婚後財產，並無理
    由：
　　1.原告主張被告於104年09月07日至同年月10日頻繁轉帳共2
      ,410,015元；復於107年08月28日至同年09月23日頻繁轉
      帳共2,000,000元；更於108年07月16日至同年月29日頻繁
      提領共179,000元（詳參鈞院卷一第519頁），合計共4,58
      9,015元，應依民法第1030條之三第1項規定追加計算為被
      告之婚後財產等語，固以華南商業銀行營清字第10900276
      27號函檢附存款業務資料明細為據（見卷一第510、519頁
      ），惟為被告所否認，如前關於婚後財產擬制法律及法理
      說明，原告應就被告主觀上有為減少原告對於剩餘財產之
      分配之意思之情事，負舉證責任。
　　2.經查：依上開卷附交易明細，104年09月07日170,000元及
      240,000元係當日轉入兩筆168,872元、240,008元即提出
      ，根本並無對該存款帳戶有何明顯減少，且備註欄更係載
      明被告名字，更顯即令有轉帳，亦僅係在被告帳戶中移轉
      ；而104年09月09日網路轉出1,000,015元，亦係僅轉帳1,
      000,000元至被告土地銀行帳號000000000000號之帳戶，1
      5元為跨行轉帳之手續費，此有臺灣土地銀行土城分行土
      城字第1090001788號函檢附被告帳戶存款餘額明細（見卷
      一第249、251頁）；又104年09月10日之二筆500,000元，
      交易說明更早已載明係「網轉定」，意即「自網路轉存定
      存」，凡此種種，均無惡意隱匿減少財產之情事，且原告
      復未舉證以明其實，其主張應追加計算為被告婚後財產，
      尚無足採。
  ㈦原告主張被告為投資紐西蘭移民事務而於國外紐西蘭澳盛銀
    行（帳號：872606AUD00020、872606EUR00001、872606USD0
    0001）帳戶新台幣35,714,281元應計入被告之婚後財產範圍
    ，並無理由：
　　1.原告主張被告於90年辦理海外移民投資新台幣2千萬元，
      依被告紐西蘭澳盛銀行107年11月30日帳戶餘額為澳幣34.
      38元、歐元393,571.21元、美金153.32元，換算成新臺幣
      總計13,308,131元。又 被告名下前揭美金帳戶曾於107年
      11月14日提領美金443,357.05元(以當天匯率30.49換算新
      臺幣約13,517,957元)，又於同年11月20日提領美金150,0
      00元(以當天匯率30.48換算新臺幣約4,572,000元)，一共
      提領新臺幣約18,089,957元(計算式：13,517,957元+4,57
      2,000元=18,089,957元)；此外於107年11月30日被告名下
      紐西蘭澳盛銀行帳戶更有一筆澳幣定存共205,142.23元，
      換算新臺幣約為4,316,193元(計算式：澳幣205,142.23元
      x21.04=新臺幣4,316,193元)。而107年當時兩造因子女教
      養及財務觀念不合所生之爭執愈發激烈，被告屢次於吵架
      時脫口而出：「我還要養你多久」等語，足見被告彼時已
      在暗自計畫離婚，並有意減少原告所得請求之夫妻剩餘財
      產分配額。民法第1030條之3規定得將被告惡意處分之財
      產即新臺幣22,406,150元(計算式：18,089,957元+4,316,
      193=22,406,150元)一併追計為其婚後財產。前揭被告名
      下紐西蘭澳盛銀行帳戶於107年11月30日餘額13,308,131
      元及依民法第1030條之3規定得將被告惡意處分之財產22,
      406,150元應計入被告於基準日時之婚後財產範圍，總計3
      5,714,281元(計算式：13,308,131元+22,406,150元=35,7
      14,281元)，業據提出紐西蘭澳盛銀行帳戶107年11月30日
      餘額證明暨同年11月帳戶提領與存入明細影本（見卷四第
      205至209頁）為據；對此被告否認，並主張：該海外移民
      資金主要係源於被告雙親額外之贈與，專門供被告辦理移
      民用，長年以來被告均未有挪用該帳戶之存款，原告對此
      亦相當清楚，根本無原告所稱惡意隱匿等情置辯，並提出
      被告世華聯合商業銀行存摺影本為佐（見卷四75頁）。　
　　2.經查：
　　　⑴就107年11月30日帳戶餘額13,308,131元部分：
　　　　依澳商澳盛銀行集團股份有限公司台北分行110澳盛（
        執）字第0214號函覆略以：並無原告主張之帳戶(見卷
        三第711頁)，對此原告辯稱詢問始知因被告於澳盛銀行
        帳戶係於國外設立，故澳商澳盛銀行集團股份有限公司
        台北分行無法調取國外資料，就原告主張被告於基準日
        108年7月30日存款餘額為何，是否如原告所述107年11
        月30日帳戶餘額13,308,131元，即非無疑，又被告辯稱
        於90年辦理投資移民資金主要係源於被告雙親額外之贈
        與（此與後述93年至94年、100年至104年贈與時間不同
        ），並提出世華聯合商業銀行存摺暨交易明細影本為據
        （見卷四第75頁），依上開明細中於90年5月2、3日有
        高達600萬元金額匯入，此於原告所述辦理移民投資期
        間相當，被告所辯並非無據，是縱有上開投資移民資金
        帳戶，是否屬夫妻剩餘財產分配可得分配之範圍，原告
        亦未舉證以明其實，是原告主張該帳戶餘額13,308,131
        元應納入分配，尚乏確切證據，自難為有利認定。
　　　⑵就原告主張被告惡意處分財產22,406,150元部分：
　　　　依卷附紐西蘭澳盛銀行同年11月帳戶提領與存入明細影
        本，於107年11月14日、20日分別提取（Withdraws）美
        金443,357.05元、美金150,000元（見卷四第208頁），
        惟107年11月14日、20日亦分別寄存（Desposits）歐元
        393,570.40元、澳幣205,142.23元（見卷四第206、207
        頁），與前開提取之美金相當，應為外幣間之匯兌，核
        無原告所述刻意處分隱匿財產等情，就此部分，原告主
        張尚屬無據，應無理由。
  ㈧原告主張被告以其名下地址為新北土城區延吉街263號之房地
    於85年1月18日向國泰世華商業銀行借貸之200萬元屬婚前債
    務，嗣後被告以婚後財產清償，應依民法第1030條之2第1項
    將該200萬元納入婚後財產，並無理由：
　　1.按民法第1030條之2規定：「夫或妻之一方以其婚後財產
      清償其婚前所負債務，或以其婚前財產清償婚姻關係存續
      中所負債務，除已補償者外，於法定財產制關係消滅時，
      應分別納入現存之婚後財產或婚姻關係存續中所負債務計
      算。夫或妻之一方以其前條第一項但書之財產清償婚姻關
      係存續中其所負債務者，適用前項之規定」。準此，必須
      夫或妻之一方有：以其婚後財產清償其婚前負債、以其婚
      前財產清償婚後負債、以其婚後因繼承或其他無償取得之
      財產或慰撫金清償其婚後負債等情形，始得將該一方已不
      存在之財產或負債仍納入現存之婚後財產或負債計算。又
      民事訴訟如係由原告主張權利者，應先由原告負舉證之責
      ，若原告先不能舉證，以證實自己主張之事實為真實，則
      被告就其抗辯事實即令不能舉證，或其所舉證據尚有疵累
      ，亦應駁回原告之請求（最高法院81年度台上字第2372號
      裁判要旨、17年上字第917號裁判參照）。本件原告主張
      被告於85年1月18日有向國泰世華商業銀行借貸約200萬元
      ，該筆帳務於89年間結清，屬婚後財產清償其婚前所負債
      務等語，業為被告所否認，依上說明，應由原告就此有利
      於己之事實負舉證責任。
　　2.經查：原告主張之事實，固據提出新北市地籍異動索引（
      見卷三第693至696頁）為據，惟依卷附國泰世華商業銀行
      中區授信中心國世中區授作字第1100000057號函覆稱：被
      告申報貸款皆已於89年結清，且因年代久遠無相關資料，
      無法確認前述貸款是否以新北市○○區○○街000號房屋申辦
      貸款（見卷三第709頁），又原告僅泛稱據其所知被告當
      時係向銀行借貸200萬元，應屬婚前債務，而被告於婚後8
      9年間以婚後財產結清，惟申辦之貸款是否為婚前債務？
      貸款金額為何？又清償之資金來源是否為被告婚後財產？
      等均屬未明，尚難僅憑原告年代久遠之記憶，為有利之認
      定。至於原告另稱被告曾轉貸華南商業銀行股份有限公司
      等情，然由該公司城東分行華城東字第1100000065號函檢
      附貸款資料（見卷三第713頁至第716頁），被告於華南商
      業銀行第一筆貸款為97年5月27日，核與上開國泰世華銀
      行貸款89年結清，時間相距甚遠，顯非向華南商業銀行轉
      貸清償，是原告主張，尚乏其據，自無足採。
  ㈨被告於102年5月間出售婚前財產新北市○○區○○街000號房地（
    下稱延吉街263號房地）價金62,500,000元；及婚後無償取
    得或婚後因繼承所取得之財產45,928,338元應於被告現存財
    產中扣除：
　　1.被告出售延吉街263號房地價金62,500,000元部分：
　　　⑴按民法第1030條之1 規定之剩餘財產分配請求權，係以
        婚後財產為分配之範圍，婚前財產因與婚姻共同生活及
        婚姻貢獻無關而不納入分配。故處分婚前財產所得而增
        加之婚後積極財產，計算夫妻剩餘財產分配時，應將該
        處分所得額於婚後財產中扣除（最高法院106年度台上
        字第2525號、108年度台上字第2339號判決參照）。
　　　⑵被告主張其於102年5月間出售婚前財產延吉街房地，所
        得價金62,500,000元應予扣除等情，業據提出不動產買
        賣契約書為憑（見卷一第625至631頁），首堪認定。
　　　⑶對此原告固不否認上開房地為被告婚前財產，於102年5
        月售得價金62,500,000元，然辯稱該等價金已與被告其
        他婚後財產混同，致無從辨別其財產何部分屬於該等價
        金，該等價金可能早已花用完畢而不存在。然被告處分
        延吉街房地所得甚鉅，參以被告前為執業醫師，被告父
        親財富甚豐且陸續贈與予被告（詳後述），此為兩造所
        不爭執，足認被告當時已有相當之財產，衡酌常理被告
        於處分延吉街房地後當不至將所得價金花用殆盡，此由
        被告歷年財產所得資料中單就年度利息所得即逾百萬元
        可知，原告復未證明被告有將上開價金花用完畢之證據
        ，是原告所辯，殊無足採。
　　　⑷綜上事證，揆諸前揭說明，被告主張其婚後財產應扣除
        出售延吉街263號房地價金62,500,000元，應可認定。
　　2.被告婚後繼承或無償取得財產部分：
　　　⑴民法第1030之1第1項第1款規定：「法定財產制關係消滅
        時，夫或妻現存之婚後財產，扣除婚姻關係存續所負債
        務後，如有剩餘，其雙方剩餘財產之差額，應平均分配
        。但下列財產不在此限：一、因繼承或其他無償取得之
        財產。」剩餘財產分配請求權之精神，乃在於平等評價
        夫或妻對「婚姻共同生活」之貢獻，應著重者係婚後實
        質上因「增加」而取得之財產利益，而非僅因形式上財
        產利益型態之轉換而獲取之所有權（如繼承或贈與購買
        不動產）、債權（如繼承或贈與之不動產出售價金存入
        銀行）或其他利益。準此立法意旨，應平均分配之剩餘
        財產，應著重於財產之價值認定，而非拘泥於財產之項
        目、種類及表現之型態，以免一方配偶分配他方婚後因
        繼承或其他無償取得等財產，而獲不當利益。況且，某
        一方於婚後繼承或其他無償取得之財產，於法定財產制
        關係消滅時尚未處分者，可依第1030條之1第1項但書之
        規定，認不用列入應平均分配之剩餘財產，而同一財產
        ，僅因於法定財產制關係消滅前處分而取得對價，即將
        該對價或變形、替代認同屬婚後財產，而列入應平均分
        配之剩餘財產，將此類財產價值之認定繫諸處分時間之
        偶然因素，亦乏差別處理之正當性。換言之，民法第10
        30條之1 規定之剩餘財產分配請求權，固以婚後財產為
        分配之範圍，惟婚後繼承或無償取得財產因與婚姻共同
        生活及婚姻貢獻無關而不納入分配。故婚後繼承或無償
        取得財產所得而增加之婚後積極財產，計算夫妻剩餘財
        產分配時，應於婚後財產中扣除。
　　　⑵經查：
　　　　①關於被告主張其婚後無償取得及繼承之財產共計有
　　　　　45,928,338元等情，業據被告提出被告父母93至94年
          間存摺影本、自動櫃員機交易明細表、手寫帳目紀錄
          、無摺存入收款存根（見卷二第173至217頁）、廖王
          燕卿、廖上培存摺影本（見卷二第219至243頁）、廖
          王燕卿遺產稅免稅證明書、廖上培遺產稅繳清證明書
          （見卷二第245至249頁）、原告協助書立廖上培保險
          箱明細、該明細中現金存入被告帳戶存摺影本（見卷
          三第297至299頁）等件為憑，復有證人即被告胞兄廖
          仁傑於本院證稱略為：父母親曾於民國93、94年有陸
          續贈與我與被告金錢，兩人合計4千萬，一人2千萬，
          用匯款，轉帳的方式，大部分都是被告在辦理，原告
          也有處理過，印象中原告有處理過一次，因不想讓金
          額太大會有贈與稅的問題，故用小額方式。94年以後
          就父母財產如何分配，講好被告拿現金，我拿房地產
          ，我父母親名下各一個房地產，母親亡故後被告拿現
          金；父親死亡後，我也只拿房地產，我覺得我拿這樣
          也夠，我認為應該與我的房地產等值，至少有4 、5 
          千萬等語（見卷二第484至487頁）為佐。
　　　　②對於被告父母於93至94年間贈與被告20,000,000元部
          分，原告固辯稱：「至於被告父母贈與2千萬及後續
          每年贈與之金額我不知情，因我從不過問被告的事情
          。」等語，然而被告父母於93、94年間陸續贈與被告
          及被告哥哥之事，原告不僅知悉，更曾協助被告提領
          金錢並記錄統計，此由上開自動櫃員機交易明細表、
          手寫帳目紀錄上多處原告書寫紀錄（見卷二第202至2
          16頁）可稽，原告辯稱毫無知情，實無足取，原告主
          張，可資認定。
　　　　③另於100年至104年間贈與被告19,246,000部分，比對
          上開廖王燕卿、廖上培存摺影本（見卷二第219至243
          頁）及卷附被告存摺影本交易明細（卷三第539-573
          頁）除有相對應之匯款紀錄外，且觀諸匯入之款項，
          多筆金額為固定1,100,000元、2,200,000元，足認被
          告辯稱其父親廖上培贈與金額設定上限，目的是為了
          節稅等語非虛，經核上開匯款總計19,246,000元，被
          告此部分抗辯，固堪採信。
　　　　④至於被告繼承廖王燕卿、廖上培遺產部分，依證人廖
          仁傑證稱其繼承不動產而被告繼承存款，觀諸上開廖
          王燕卿遺產稅免稅證明書、廖上培遺產稅繳清證明書
          ，則被告所分配之財產價值確實略低於廖仁傑，是被
          告主張自廖王燕卿遺產中繼承3,279,711元，自廖上
          培遺產中繼承2,935,627元，共計6,215,338元（見卷
          二第245-249頁）及廖上培保險箱裡之現金467,000元
          ，為被告婚後繼承取得之遺產，自屬有據。　　
　　　⑶綜上事證，被告主張婚後經父母無償贈與及繼承之財產
        共計有45,928,338元（計算式：20,000,000+19,246,00
        0+6,215,338+467,000=45,928,338），其金額或或存入
        被告帳戶，或用以購買被告名下永和區仁愛路及中正區
        忠孝西路之不動產，然依上開說明，計算夫妻剩餘財產
        分配時，應將該金額於婚後財產中扣除。
　㈩兩造之婚後剩餘財產及差額為何？原告得否請求剩餘財產分
    配？
　　本院依上開說明，認定兩造應列入夫妻剩餘財產分配之婚後
    財產，扣除婚前、婚後繼承或無償取得財產分別為：
　　1.原告部分（附表一）：
　　  編號①1,937,426元＋編號②64元＋編號③2,751,281元＋
　　  編號④118元＋編號⑤56元＋編號⑥3,302元＋
　　　編號⑦743,003元＋編號⑧2,832元＋編號⑨78元＋
　　　編號⑩249元＋編號⑪179元＋編號⑫65,472元＋
　　　編號⑬91,109元＋編號⑭3,302元＋編號⑮32,936元＋
　　　編號⑯754,056元＋編號⑰392,725元＋
　　　編號⑱810,208元＋編號⑲497,400元＝【8,085,796元】
　　2.被告部分（附表二）：　
　　　編號①18,186,876元＋編號②7,572,454元＋
　　　編號③200,000元＋編號④500,000元＋
　　　編號⑤5,085,688元＋編號⑥3,473,353元＋　
　　　編號⑦7,960,854元＋編號⑧15,536,268元＋
　　　編號⑨45,256元＋編號⑩2,010,994元＋
　　　編號⑪3,712,105元＋編號⑫3,013,090元＋
　　　編號⑬7,061,776元＋編號⑭3,539,826元＋
　　　編號⑮6,445,099元＋編號⑯6,200,974元＋
　　　編號⑰2,514,815元＋編號⑱8,713,349元＋
　　　編號⑲6,606,006元＋編號⑳3,117,805元＋
　　　編號㉑655元＋編號㉓8,120元＋編號㉔5元＋
　　　編號㉕2,486,000元＋編號㉙350元＝【113,991,718元】  扣
      除62,500,000元及45,928,338元＝
　　　【5,563,380元】
　　3.原告應列入夫妻剩餘財產分配婚後財產淨額為8,085,796
      元，被告應列入夫妻剩餘財產分配之婚後財產淨額為
　　　5,563,380元，原告淨額大於被告淨額，原告並無可請求
      被告給付之夫妻婚後剩餘財產差額之餘地。
五、綜上所述，原告依民法第1030條之1第1項規定，請求被告給
    付夫妻剩餘財產差額57,149,116元，及其法定遲延利息，為
    無理由，應予駁回。又原告之訴既經駁回，則其假執行之聲
    請部分亦失所附麗，自併予駁回。
六、兩造其餘訴訟資料及攻擊防禦方法及舉證，經本院審酌後，
    認與判決結果尚不生影響，無逐一論述之必要，附此敘明。
七、訴訟費用負擔之依據：家事事件法第51條，民事訴訟法第78
    條。 　　　　　　
中　　華　　民　　國　　111 　年　　8 　　月　　11　　日
                   家事法庭     法  官　陳嘉宏

以上正本係照原本作成。
如對本判決上訴，須於判決送達後20日之不變期間內，向本院提
出上訴狀。如委任律師提起上訴者，應一併繳納上訴審裁判費。

中　　華　　民　　國　　111 　年　　8 　　月　　11　　日
                                書記官　林詩雅